臺灣臺中地方法院刑事判決
111年度交簡字第269號
公  訴  人  臺灣臺中地方檢察署檢察官
被      告  王榮富



上列被告因公共危險案件，經檢察官提起公訴（111年度偵字第
16263號），因被告自白犯罪，本院認宜以簡易判決處刑，逕以
簡易判決處刑如下：
    主  文
王榮富駕駛動力交通工具而吐氣所含酒精濃度達每公升零點二五
毫克以上，處有期徒刑陸月，併科罰金新臺幣伍萬元，有期徒刑
如易科罰金，罰金如易服勞役，均以新臺幣壹仟元折算壹日。
    犯罪事實及理由
一、本件除犯罪事實欄一內被告王榮富之前科資料應予刪除外，
    其餘犯罪事實及證據均引用如附件檢察官起訴書之記載。
二、核被告所為，係犯刑法第185條之3第1項第1款駕駛動力交通
    工具而吐氣所含酒精濃度達每公升0.25毫克以上之罪。爰審
    酌被告前因酒後駕車之公共危險案件，經本院以108年度沙
    交簡字第794號判處有期徒刑3月，併科罰金新臺幣3萬元確
    定，於民國109年6月22日有期徒刑部分執行完畢，此外於10
    3年及110年各有一次酒後駕車之公共危險前科，有臺灣高等
    法院被告前案紀錄表1份在卷可考，考量被告本次為4犯酒駕
    ，竟不思警惕，明知酒精成分對人之意識能力具有不良影響
    ，酒後駕車對一般往來之公眾及駕駛人自身皆具有高度危險
    性，既漠視自己安危，尤罔顧公眾安全，而於服用酒類後呼
    氣酒精濃度達每公升0.51毫克，仍騎乘屬動力交通工具之重
    型機車上路，兼衡其自述之智識程度及家庭經濟狀況（見偵
    查卷第31頁被告警詢筆錄受詢問人欄所載），及坦承犯行之
    犯後態度，本次酒後駕車幸未肇事等一切情狀，量處如主文
    所示之刑，並諭知如易科罰金及易服勞役之折算標準，以示
    懲儆。
三、依刑事訴訟法第449條第2項、第3項、第454條第2項，刑法
    第185條之3第1項第1款、第41條第1項前段、第42條第3項前
    段，刑法施行法第1條之1第1項，逕以簡易判決處刑如主文
    。
四、如不服本判決，得自收受送達之翌日起20日內向本院提出上
    訴狀，上訴於本院第二審合議庭（須附繕本）。
中　　華　　民　　國　　111 　年　　5 　　月　　9 　　日
                    刑事第十四庭  法  官  黃司熒
以上正本證明與原本無異。
                                  書記官  蕭訓慧
中　　華　　民　　國　　111 　年　　5 　　月　　9 　　日
附錄本案論罪科刑法條全文：
中華民國刑法第185條之3
駕駛動力交通工具而有下列情形之一者，處3年以下有期徒刑，
得併科30萬元以下罰金：
一、吐氣所含酒精濃度達每公升零點二五毫克或血液中酒精濃度
    達百分之零點零五以上。
二、有前款以外之其他情事足認服用酒類或其他相類之物，致不
    能安全駕駛。
三、服用毒品、麻醉藥品或其他相類之物，致不能安全駕駛。
因而致人於死者，處3年以上10年以下有期徒刑，得併科2百萬元
以下罰金；致重傷者，處1年以上7年以下有期徒刑，得併科1百
萬元以下罰金。
曾犯本條或陸海空軍刑法第54條之罪，經有罪判決確定或經緩起
訴處分確定，於10年內再犯第1項之罪因而致人於死者，處無期
徒刑或5年以上有期徒刑，得併科3百萬元以下罰金；致重傷者，
處3年以上十年以下有期徒刑，得併科2百萬元以下罰金。
【附件】
臺灣臺中地方檢察署檢察官起訴書　                    上股
                                    111年度偵字第16263號
　　被　　　告　王榮富　男　60歲（民國00年0月00日生）
　　　　　　　　　　　　住臺中市○○區○○路000號12樓
　　　　　　　　　　　　居臺中市○○區○○路0段000巷00號
　　　　　　　　　　　　4樓
　　　　　　　　　　　　國民身分證統一編號：Z000000000號
上列被告因公共危險案件，業經偵查終結，認應提起公訴，茲將
犯罪事實及證據並所犯法條分敘如下：
　　　　犯罪事實
一、王榮富前有3次酒後駕車之公共危險前科，第2次公共危險案
    件，經法院判處有期徒刑3月，併科罰金新台幣3萬元確定，
    有期徒刑部分於民國109年6月22日執行完畢。詎仍不知悔改
    ，復於111年3月1日12時許起至同日14時許止，在臺中市沙
    鹿區中華路某工地內，飲用含酒精成分之保力達後，竟不顧
    大眾通行之安全，仍於同日17時許，酒後騎乘車牌號碼000-
    000號普通重型機車上路。嗣於同日17時44分許，行經臺中
    市梧棲區文化路2段與大智路2段交岔路口時，為執行巡邏勤
    務之員警攔查，經警對其實施吐氣酒精濃度測試，測得其吐
    氣所含酒精濃度為每公升0.51毫克，而查悉上情。
二、案經臺中市政府警察局清水分局報告偵辦。
　　　　證據並所犯法條
一、上揭犯罪事實，業據被告王榮富於警詢及本署偵查中坦承不
    諱，復有道路交通事故當事人酒精測定紀錄表、員警職務報
    告書、臺中市政府警察局執行交通違規移置保管車輛收據影
    本、臺中市政府警察局舉發違反道路交通管理事件通知單影
    本等各1份在卷可憑。足認被告於警詢及本署偵查中之任意
    性自白核與事實相符，其犯嫌洵堪認定。
二、核被告所為，係犯刑法第185條之3第1項第1款之公共危險罪
    嫌。又被告曾受有期徒刑執行完畢，有本署刑案資料查註紀
    錄表在卷足稽，其於前案執行完畢後5年之內故意再犯本件
    有期徒刑以上之罪，係屬累犯，請依刑法第47條第1項之規
    定，審酌加重其刑。
三、依刑事訴訟法第251條第1項提起公訴。
　　此　致
臺灣臺中地方法院
中　　華　　民　　國　 111　　年　　4 　　月　　18　　日
　　　　　　　　　　　　　　　檢　察　官  蔣志祥
本件正本證明與原本無異
中　　華　　民　　國　 111　　年　　4 　　月　　26　　日
                              書  記  官  陳韻羽